【裁判字號】    97,訴,825
【裁判日期】    971119
【裁判案由】    違反毒品危害防制條例
【裁判全文】
臺灣嘉義地方法院刑事判決              97年度訴字第825號
    公  訴  人  臺灣嘉義地方法院檢察署檢察官
    被      告  甲○○
                        （現另案於臺灣嘉義監獄執行中）
上列被告因毒品危害防制條例案件，經檢察官提起公訴（97年度
毒偵字第1517號），被告於準備程序進行中就被訴事實為有罪之
陳述，本院合議庭裁定進行簡式審判程序，判決如下：
    主  文
甲○○施用第一級毒品，累犯，處有期徒刑壹年。扣案之第一級
毒品海洛因壹包（淨重零點壹公克）沒收銷燬之；前開毒品外
包裝袋壹個（空包裝重零點參伍公克）及扣案之注射針筒壹支，
均沒收。
    犯罪事實
一、甲○○前因施用毒品案件，經觀察、勒戒後，認無繼續施用
    毒品傾向，於民國92年3 月12日釋放出所，並由臺灣雲林地
    方法院檢察署檢察官於同日以91年度毒偵字第1024號為不起
    訴處分確定。猶不知悔改，於上開觀察、勒戒執行完畢釋放
    後5年內，復基於施用第1級毒品海洛因之犯意，於97年2 月
    19日上午9時30分許，以將海洛因摻水後置於針筒內注射血
    管之方式，在雲林縣斗六市桂賓旅社208室，施用第1級毒品
    海洛因1次。嗣於97年2月19日下午2時30分許，在上開旅社
    208室內為警查獲，並扣得以其所有之包裝袋包裹之毒品海
    洛因1包（淨重0.13公克，包裝重0.35公克）及其所有供施
    用海洛因所用之注射針筒1支，經採尿送驗，檢出毒品鴉片
    類陽性反應而悉上情。
二、案經雲林縣警察局報請臺灣雲林地方法院檢察署檢察官呈請
    臺灣高等法院台南分院檢察署檢察長令轉臺灣嘉義地方法院
    檢察署檢察官偵查起訴。
    理  由
一、本件被告甲○○所犯係死刑、無期徒刑、最輕本刑為3年以
    上有期徒刑以外之罪，其於準備程序就被訴事實為有罪之陳
    述，經本院裁定由受命法官獨任以簡式審判程序審理，則依
    刑事訴訟法第273條之2、同法第159條第2項之規定，不適用
    傳聞法則有關限制證據能力之相關規定，合先敘明。
二、上開事實，業據被告甲○○於警詢及偵、審中坦承不諱，並
    有被告所有供施用海洛因所用之注射針筒1支及毒品海洛因1
    包扣案可佐，上開扣案之毒品經送鑑驗結果，含毒品海洛因
    成分（淨重為0.13公克），有法務部調查局濫用藥物實驗室
    97 年3月24日調科壹字第09723016270號鑑定書1紙在卷足憑
    ，且被告為警查獲時所採集之尿液檢體，經鑑驗結果，呈鴉
    片類陽性反應，有真實姓名對照表、臺灣檢驗科技股份有限
    公司97年2月26日濫用藥物尿液檢驗報告各1份在卷可稽，足
    認被告上開自白與事實相符，應可採信。又被告前因施用毒
    品案件，經觀察、勒戒後，認無繼續施用毒品傾向，於92年
    3 月12日釋放出所，並由臺灣雲林地方法院檢察署檢察官於
    同日以91年度毒偵字第1024號為不起訴處分確定等情，有被
    告前開案號不起訴處分書、臺灣高等法院被告前案紀錄表各
    1 份在卷可參。被告於觀察勒戒執行完畢釋放後，5年內再
    犯施用毒品之事證明確，犯行堪以認定。
三、按海洛因為毒品危害防制條例第2 條第2 項第1 款所明定之
    第1 級毒品。核被告甲○○所為，係犯毒品危害防制條例第
    10條第1 項之施用第1 級毒品罪。其非法持有第1 級毒品海
    洛因之低度行為，已為其施用之高度行為所吸收，不另論罪
    。又被告因竊盜、施用第1、2級毒品案件，分別經法院判處
    有期徒刑2年、9月、4月，經定應執行刑為有期徒刑2年10月
    確定，於96年4月14日縮短刑期假釋出監，於96年7月16日假
    釋期滿，假釋未經撤銷，其未執行之刑，以已執行論，有臺
    灣高等法院被告前案紀錄表在卷可按，其受有期徒刑之執行
    完畢，5年以內故意再犯有期徒刑以上之罪，為累犯，應依
    刑法第47條第1項之規定，加重其刑。爰審酌被告前因施用
    毒品，經觀察勒戒之處分後猶犯同罪行、其犯罪本質上為戕
    害自我身心健康之行為，尚未嚴重破壞社會秩序或侵害他人
    權益，及其犯後坦承犯行、態度良好、教育程度為國中肄業
    、未婚、父母健在等家庭情況及其他一切情狀，量處如主文
    所示之刑。扣案如主文所示之毒品海洛因，係查獲之第1級
    毒品，不問屬於犯人與否，應依毒品危害防制條例第18條第
    1項前段規定沒收銷燬之。至包裹上開毒品海洛因之包裝袋1
    個，並非不可與毒品分離，其係毒品之外包裝，用於包裹海
    洛因，係被告所有供施用海洛因所用之物；扣案之注射針筒
    1支，亦係被告所有供施用海洛因所用之物，已為被告自承
    在卷，均應依刑法第38條第1項第2款之規定沒收之。
據上論斷，應依刑事訴訟法第273 條之1 第1 項、第299 條第1
項前段，毒品危害防制條例第10條第1 項、第18條第1 項前段，
刑法第11條前段、第47條第1 項、第38條第1 項第2 款，判決如
主文。
本案經檢察官王啟旭到庭執行職務。
中    華    民    國    97    年    11    月    19    日
                  刑事第六庭    法  官  林坤志
以上正本證明與原本無異。
如不服本判決，應於判決收受後10日內，向本院提出上訴狀（須
附繕本）。
中    華    民    國    97    年    11    月    19    日
                                書記官  黃意雯
附錄本案論罪科刑法條：
毒品危害防制條例第10條第1項
施用第一級毒品者，處6 月以上5 年以下有期徒刑。
施用第二級毒品者，處3 年以下有期徒刑。


司法院資訊處製作；財團法人民間司法改革基金會備份。
